【裁判字號】    90,易,2182
【裁判日期】    900724
【裁判案由】    竊盜
【裁判全文】
台灣台中地方法院刑事判決                          九十年度易字第二一八二號
    公  訴  人  台灣台中地方法院檢察署檢察官
    被      告  乙○○
右列被告因竊盜案件，經檢察官提起公訴（九十年度偵字第一０七七九號），本院判
決如左：
    主    文
乙○○竊盜，未遂，累犯，處有期徒刑壹年貳月，並應於刑之執行前，令入勞動場所
強制工作年。扣案之鑰匙伍支，均沒收。
    事    實
一、乙○○有犯罪習慣，前曾於民國（下同）八十三年四月二十七日因竊盜罪，經本
    院判處拘役二十日，緩刑二年，於八十三年五月二十六日判決確定；復於八十八
    年二月八日因竊盜罪｛即連續於(一)八十七年十一月十日二十時許，在台中市○○
    路一六五號，竊取陳昌郁停放在路邊之所有車牌號碼ＭＦ－００九七號自小貨車
    內之公事包一只，內有勞工保險証、南山人壽保險單各一紙，得手後將之置放在
    其向王福生承租之豐原市○村路六六九巷十七號房間內。(二)又於八十七年十一月
    十三日八時許，在台中市○○區○○路一段一四六號前，竊取莊全成停放在路邊
    之所有車牌號碼ＳＡ－四一０五號自小貨車一部，得手後留供己用。(三)再於八十
    七年十一月十九日二十一時許，在台中縣潭子鄉○○路○段潭子國小天橋下，以
    自備之鑰匙，竊取張金生所有停放在路邊車牌號碼ＲＩ－六八四一號小客車內之
    高速公路回數票七張（價值新台幣二百六十六元）及手錶一只（價值新台幣一千
    元）｝，經本院判處有期徒刑一年，於八十八年五月十八日經台灣高等法院台中
    分院判決上訴駁回而告確定，於八十八年六月十七日送監執行，於八十八年十一
    月二十八日執行完畢；詎不知悔改，於九十年一月二十日因竊盜罪（即於八十九
    年十二月十一日七時許，在台中縣潭子鄉○○路○段路旁，以自備鑰匙一支竊取
    林宏諺所有車牌號碼ＱＬ─八三二五號自用小客車乙輛），經本院判處有期徒刑
    一年，於九十年二月二十四日判決確定；詎仍不知悔改，於九十年五月十八日因
    竊盜罪（即(1)於九十年三月十五日晚上十時許，在台中市○○路二巷二弄四之四
    號前，以其所有自備之鑰匙一支開啟陳文進所有停放該處之車牌號碼ＯＱ－七一
  二六號自小客車車門及電源後，予以竊取，得手後，當自己代步之工具，嗣於九
    十年三月十八日下午五時五十分許，乙○○駕駛該自小客車行經台中縣潭子鄉○
    ○路與圓通南路口處，為警查獲，並扣得鑰匙一支，始查知上情，嗣乙○○經移
    送台灣台中地方法院檢察署，經檢察官諭知限制住居後釋放；(2)嗣乙○○承前開
    犯意，於九十年三月二十五日上午六時許，在台中縣豐原市○村路五七０巷口，
    以其所有自備之鑰匙一支開啟賴淵禱所有停放該處之車牌號碼ＯＺ－九七二０號
    自小貨車（車內有刨刀一支、魯班尺一支、花木剪一支、剪刀一支、螺絲起子六
    支、美工刀二支、賴淵禱之健保卡一枚）車門及電源後，予以竊取，得手後，將
    該自小貨車開回其台中縣豐原市○○路五三九巷五三之一號住處後，將車上之刨
    刀一支、魯班尺一支、花木剪一支、剪刀一支、螺絲起子六支、美工刀二支、賴
    淵禱之健保卡一枚等物取下後，再行該自小貨車開往台中縣豐原市○○路附近棄
    置；(3)嗣乙○○承前開犯意，於九十年四月八日上午七時許，在台中縣潭子鄉○
    ○路○段八十九巷前，以其所有前開(2)所示之鑰匙一支開啟許魏滿所有停放該處
    之車牌號碼ＯＲ－九七九一號自小客車車門後，竊取車內許魏滿所有之ORIENT
    牌女用手錶一只、第七商業銀行存摺一本及現金新台幣（下同）三十九元，得手
    後離去；(4)嗣乙○○承前開犯意，於九十年四月八日上午七時許，在台中縣潭子
    鄉○○路十八號前，以其所有前開(2)所示之鑰匙一支開啟呂淑滿所有停放該處之
    車牌號碼ＱＣ－九二六五號自小客車（車內有懷錶一只、三坤牌西裝褲一百十六
    件、NOKIA牌行動電話電池一個）車門及電源後，予以竊取，得手後，將該自小
    客車開往台中縣潭子鄉○○路附近放置；(5)嗣乙○○承前開犯意，於九十年四月
    八日上午十時許，在台中市○○區○○路中台技術學院大門前，以其所有前開(2)
    所示之鑰匙一支開啟何坤達所有停放該處之車牌號碼ＲＧ－四九四七號自小客車
    車門及電源後，予以竊取，得手後，將該自小客車開至台中縣潭子鄉○○路之前
    開車牌號碼ＱＣ－九二六五號自小客車停放處，將車牌號碼ＱＣ－九二六五號自
    小客車內之懷錶一只、三坤牌西裝褲一百十六件、NOKIA牌行動電話電池一個搬
    至車牌號碼ＲＧ－四九四七號自小客車後，即駕駛車牌號碼ＲＧ－四九四七號自
    小客車返回其前開住處，而將其前開(2)所示竊得之物搬至該車牌號碼ＲＧ－四九
  四七號自小客車藏放），經本院判處有期徒刑二年六月，於九十年六月十一日判
    決確定（九十年七月四日送監執行）。
二、詎仍不知悔改，於九十年六月十七日晚上八時三十分許，行經台中縣神岡鄉○○
    街一三七號前，見美印企業股份有限公司（負責人甲○○）所有之車牌號碼ＰＺ
    －一四三五號自小客車停放該處，竟基於意圖為自己不法之所有犯意，以其所有
    隨身攜帶業經磨過之鑰匙開啟車門，著手進入該車竊取該車，以之充當自己代步
    之工具，為埋伏之員警當場查獲，並扣得其所有之鑰匙五支（公訴人誤載為未扣
    案），致未得逞。
三、案經台中縣警察局移送台灣台中地方法院檢察署檢察官偵查起訴。
    理    由
一、右揭事實，業據被告乙○○於警、偵訊及本院審理時，坦承不諱，核與被害人甲
    ○○於警訊時指訴情節大致相符，並有贓物認領保管單一紙、車輛竊盜、車牌失
    竊資料個別查詢報表－查詢車輛認可資料二紙、車輛尋獲輸入單一紙附卷可稽，
    且有研磨過之鑰匙五支扣案足資佐證。至於車牌號碼ＰＺ－一四三五號自小客車
    ，雖係在台中縣神岡鄉○○街一三七號前，於被告意圖竊取時，為警查獲，而非
    如被害人甲○○於警訊時指訴，係停放在台中市北屯區○○○街五十七號前遭竊
    ，惟被告既係在行經台中縣神岡鄉○○街一三七號前，見車牌號碼ＰＺ－一四三
    五號自小客車停放該處，即以隨身攜帶經研磨過之鑰匙開啟該自小客車車門，意
    圖竊取以作為代步之工具，則被告之犯行，自該當於竊盜之構成要件。本件事證
    明確，被告右揭犯行，洵堪認定。
二、(一)按被告持隨身攜帶之鑰匙，意圖竊取被害人所有自小客車，其持鑰匙開啟車門
    後，即為埋伏之警員查獲，核係犯刑法第三百二十條第三項、第一項竊盜未遂罪
    。公訴人認被告之行為為竊盜既遂，尚有未洽（惟按刑事訴訟法第三百條所謂變
    更法條，係指罪名之變更，因本件罪名同為「竊盜」，僅行為態樣有既遂未遂之
    分，即無庸引刑事訴訟法第三百條變更檢察官起訴之法條，最高法院八十七年度
    台上字第三二三四號裁判參照），併予敘明。(二)被告已著手於竊盜行為之實行而
    不遂，為未遂犯，爰依刑法第二十六條前段規定減輕其刑。(三)查被告前曾於八十
    八年二月八日因竊盜罪，經本院判處有期徒刑一年，於八十八年五月十八日經台
    灣高等法院台中分院判決上訴駁回而告確定，於八十八年六月十七日送監執行，
    於八十八年十一月二十八日執行完畢之事實，此有台灣台中地方法院檢察署刑案
    資料查註紀錄表在卷可按，其於五年之內再犯有期徒刑以上之本罪，係屬累犯，
    應依刑法第四十七條之規定，加重其刑。(四)刑有加重及減輕者，先加後減。(五)爰
    審酌被告已有竊盜之不良素行，且經執行完畢，仍不知悔改，猶意圖竊取他車輛
    ，將足以造成被害人財產上損失及不便，惟念其犯後尚能坦承犯行，態度良好等
    一切情狀，量處如主文所示之刑，以資懲儆。(六)末查，被告前曾於八十三年四月
    二十七日因竊盜罪，經本院判處拘役二十日，緩刑二年，於八十三年五月二十六
    日判決確定；復於八十八年二月八日因竊盜罪｛即連續於八十七年十一月十日
    二十時許，在台中市○○路一六五號，竊取陳昌郁停放在路邊之所有車牌號碼Ｍ
    Ｆ－００九七號自小貨車內之公事包一只，內有勞工保險証、南山人壽保險單各
    一紙，得手後將之置放在其向王福生承租之豐原市○村路六六九巷十七號房間內
    。又於八十七年十一月十三日八時許，在台中市○○區○○路一段一四六號前
    ，竊取莊全成停放在路邊之所有車牌號碼ＳＡ－四一０五號自小貨車一部，得手
    後留供己用。再於八十七年十一月十九日二十一時許，在台中縣潭子鄉○○路
    ○段潭子國小天橋下，以自備之鑰匙，竊取張金生所有停放在路邊車牌號碼ＲＩ
    －六八四一號小客車內之高速公路回數票七張（價值新台幣二百六十六元）及手
    錶一只（價值新台幣一千元）｝，經本院判處有期徒刑一年，於八十八年五月十
    八日經台灣高等法院台中分院判決上訴駁回而告確定，於八十八年六月十七日送
    監執行，於八十八年十一月二十八日執行完畢；詎不知悔改，於九十年一月二十
    日因竊盜罪（即於八十九年十二月十一日七時許，在台中縣潭子鄉○○路○段路
    旁，以自備鑰匙一支竊取林宏諺所有車牌號碼ＱＬ─八三二五號自用小客車乙輛
    ），經本院判處有期徒刑一年，於九十年二月二十四日判決確定；詎仍不知悔改
    ，於九十年五月十八日因竊盜罪（即(1)於九十年三月十五日晚上十時許，在台中
    市○○路二巷二弄四之四號前，以其所有自備之鑰匙一支開啟陳文進所有停放該
    處之車牌號碼ＯＱ－七一二六號自小客車車門及電源後，予以竊取，得手後，當
    自己代步之工具，嗣於九十年三月十八日下午五時五十分許，乙○○駕駛該自小
    客車行經台中縣潭子鄉○○路與圓通南路口處，為警查獲，並扣得鑰匙一支，始
    查知上情，嗣乙○○經移送台灣台中地方法院檢察署，經檢察官諭知限制住居後
    釋放；(2)嗣乙○○承前開犯意，於九十年三月二十五日上午六時許，在台中縣豐
    原市○村路五七０巷口，以其所有自備之鑰匙一支開啟賴淵禱所有停放該處之車
    牌號碼ＯＺ－九七二０號自小貨車（車內有刨刀一支、魯班尺一支、花木剪一支
    、剪刀一支、螺絲起子六支、美工刀二支、賴淵禱之健保卡一枚）車門及電源後
    ，予以竊取，得手後，將該自小貨車開回其台中縣豐原市○○路五三九巷五三之
    一號住處後，將車上之刨刀一支、魯班尺一支、花木剪一支、剪刀一支、螺絲起
    子六支、美工刀二支、賴淵禱之健保卡一枚等物取下後，再行該自小貨車開往台
    中縣豐原市○○路附近棄置；(3)嗣乙○○承前開犯意，於九十年四月八日上午七
    時許，在台中縣潭子鄉○○路○段八十九巷前，以其所有前開(2)所示之鑰匙一支
    開啟許魏滿所有停放該處之車牌號碼ＯＲ－九七九一號自小客車車門後，竊取車
    內許魏滿所有之ORIENT牌女用手錶一只、第七商業銀行存摺一本及現金新台幣（
    下同）三十九元，得手後離去；(4)嗣乙○○承前開犯意，於九十年四月八日上午
    七時許，在台中縣潭子鄉○○路十八號前，以其所有前開(2)所示之鑰匙一支開啟
    呂淑滿所有停放該處之車牌號碼ＱＣ－九二六五號自小客車（車內有懷錶一只、
    三坤牌西裝褲一百十六件、NOKIA牌行動電話電池一個）車門及電源後，予以竊?
    A得手後，將該自小客車開往台中縣潭子鄉○○路附近放置；(5)嗣乙○○承前?
    }犯意，於九十年四月八日上午十時許，在台中市○○區○○路中台技術學院大?
    躩e，以其所有前開(2)所示之鑰匙一支開啟何坤達所有停放該處之車牌號碼ＲＧ?
    苭|九四七號自小客車車門及電源後，予以竊取，得手後，將該自小客車開至台?
    凶兮璊l鄉○○路之前開車牌號碼ＱＣ－九二六五號自小客車停放處，將車牌號?
    XＱＣ－九二六五號自小客車內之懷錶一只、三坤牌西裝褲一百十六件、NOK IA?
    P行動電話電池一個搬至車牌號碼ＲＧ－四九四七號自小客車後，即駕駛車牌號?
    XＲＧ－四九四七號自小客車返回其前開住處，而將其前開(2)所示竊得之物搬至?
    茖挾P號碼ＲＧ－四九四七號自小客車藏放），經本院判處有期徒刑二年六月，?
    韝E十年六月十一日判決確定之情。此分別有臺灣台中地方法院檢察署刑案資料?
    d註紀錄表、臺灣高等法院被告全國前案紀錄表、本院八十七年度易字第五０七?
    |號、九十年易字第一０二號、九十年度易字第一三七二號刑事判決在卷可稽。
    則以被告曾因竊盜罪判決有罪後，送監執行完畢後，再因竊盜罪經本院先後判決
    有罪後，且於後判決甫確定後不久，又再次犯本件竊盜罪，如是以被告不多時即
    再行竊取他人財物，顯見其有犯罪之習慣，爰依竊盜犯贓物犯保安處分條例第三
    條第一項第一款之規定，併予諭知於刑之執行前令入勞動場所強制工作三年，以
    資矯治。(七)至於扣案之研磨過之鑰匙五支，雖被告僅持其中一支開啟前開之自小
    客車，而應認為係被告供犯罪所用之物，惟其餘四支亦均已研磨過，而被告又隨
    身攜帶，顯見其餘四支鑰匙，係被告伺機竊盜所準備之物，而應認為係被告所有
    預備供犯罪所用之物，爰依刑法第三十八條第一項第二款之規定，均予以宣告沒
    收。
據上論斷，應依刑事訴訟法第二百九十九條第一項前段，刑法第三百二十條第三項、
第一項、第二十六條前段、第四十七條、第三十八條第一項第二款，罰金罰鍰提高標
準條例第一條前段，竊盜犯贓物犯保安處分條例第三條第一項第一款、第四條、第五
條第一項前段，判決如主文。
中      華      民      國    九十      年      七      月    二十四    日
                                臺灣臺中地方法院刑事第四庭
                                    法  官  顏    世    傑
右正本證明與原本無異。
如不服本判決，應於判決送達後十日內，向本院提出上訴狀（應附繕本）。
                                    書記官
中      華      民      國    九十      年      七      月    二十六    日
附錄本案論罪科刑法條：
刑法第三百二十條：
  意圖為自己或第三人不法之所有，而竊取他人之動產者，為竊盜罪，處五年以下有
  期徒刑、拘役或五百元以下罰金。
  意圖為自己或第三人不法之利益，而竊佔他人之不動產者，依前項之規定處斷。
  前二項之未遂犯罰之。


司法院資訊處製作；財團法人民間司法改革基金會備份。
